臺灣桃園地方法院刑事判決　　　　　　　 94年度訴字第403號
公　訴　人　臺灣桃園地方法院檢察署檢察官
被　　　告　甲○○原名邱宏進.
　　　　　　　　　　男　48歲.
上列被告因毒品危害防制條例案件，經檢察官提起公訴（93年度
毒偵字第4144號），被告於本院準備程序進行中，就被訴事實為
有罪之陳述，經本院告知簡式審判程序意旨，並聽取公訴人及被
告之意見後，本院合議庭裁定依簡式審判程序審理，本院判決如
下：
    主  文
甲○○施用第一級毒品，累犯，處有期徒刑柒月。又連續施用第
二級毒品，累犯，處有期徒刑柒月；扣案酒精燈壹個、吸食器壹
組、玻璃球貳個均沒收。應執行有期徒刑壹年，扣案酒精燈壹個
、吸食器壹組、玻璃球貳個均沒收。
    事  實
一、甲○○（原名邱宏進，於91年12月5 日更名）前於民國88年
    間因竊盜案件，經本院判處有期徒刑1 年10月確定，刑期起
    算日89年5 月5 日，指揮書執行完畢日期91年3 月4 日，於
    90年12月24日縮短刑期假釋出監，縮刑期滿日期91年年2 月
    6 日，在有期徒刑所餘刑期內未經撤銷假釋，以已執行論。
    又因施用毒品案件，經本院以88年度毒聲字第7044號裁定令
    入戒治處所施以強制戒治，於89年11月18日交付保護管束期
    滿，業經臺灣桃園地方法院檢察署檢察官於90年1 月2 日以
    90年度戒偵字第8 號不起訴處分確定。詎猶不知悛悔，於強
    制戒治執行完畢後五年內，復基於施用第一級毒品海洛因犯
    意，於93年9 月18日在桃園縣大溪鎮○○路○段308 號2樓
    ，施用第一級毒品海洛因1 次。另基於施用第二級毒品安非
    他命之概括犯意，於93年9 月5 日及同年月16日在上址連續
    施用第二級毒品安非他命2 次。嗣經警於同年9 月19日晚上
    10時30分許，在上址查穫，並扣得甲○○所有供施用毒品安
    非他命所用器具酒精燈1 個、吸食器1 組、玻璃球2 個。
二、案經桃園縣政府警察局大溪分局報告臺灣桃園地方法院檢察
    署檢察官偵查起訴。
    理  由
一、程序部分：本件被告所犯係死刑、無期徒刑或最輕本刑為三
    年以上有期徒刑以外之罪，其於準備程序中就被訴事實為有
    罪之陳述，經本院告知簡式審判程序之旨，並聽取當事人意
    見後，經本院合議庭依刑事訴訟法第273 條之1 第1 項規定
    裁定由受命法官獨任進行簡式審判程序，合先敘明。
二、上開犯罪事實，業經被告甲○○於審理時坦承不諱。又被告
    為警於上述時地查獲，採驗尿液送鑑定結果，確呈嗎啡（施
    用毒品海洛因代謝物為嗎啡）、安非他命類陽性反應，有桃
    園縣政府警察局大溪分局偵辦毒品案被採尿人姓名編號對照
    表、搜索扣押筆錄、扣押物品目錄表、昭信科技顧問股份有
    限公司濫用藥物陽性檢體檢驗報告各1 份附卷可稽（見偵卷
    第13至15頁、第32頁）。並有被告所有供施用毒品安非他命
    所用器具酒精燈1 個、吸食器1 組、玻璃球2 個扣案足憑。
    復查被告已曾因施用毒品案件，經本院以88年度毒聲字第70
    44號裁定令入戒治處所施以強制戒治，於89年11月18日交付
    保護管束期滿，業經臺灣桃園地方法院檢察署檢察官於90年
    1 月2 日以90年度戒偵字第8 號不起訴處分確定乙節，有該
    不起訴處分書、臺灣高等法院被告前案紀錄表、臺灣桃園地
    方法院檢察署刑案資料查註紀錄表各1 份附卷可按，被告於
    強制戒治執行完畢後五年內，再犯毒品危害防制條例第10條
    之罪，可堪認定。綜述，本件事證已明，被告犯行洵堪認定
    。
三、核被告所為，係犯毒品危害防制條例第10條第1 、2 項施用
    第一、二級毒品罪。其持有第一級毒品海洛因、第二級毒品
    安非他命之低度行為，均應為施用之高度行為吸收，不另論
    罪。被告先後2 次施用第二級毒品安非他命之行為，時間緊
    接，方法相同，觸犯構成要件相同之罪，顯係基於概括犯意
    為之，為連續犯，應依連續犯之規定，論以一施用第二級毒
    品罪，並加重其刑。又被告所犯上開二罪，犯意各別，罪名
    互異，應分論併罰之。被告曾有如事實欄所載之犯行及執行
    情形，有臺灣高等法院被告前案紀錄表、臺灣桃園地方法院
    檢察署刑案資料查註紀錄表在卷可按，其於五年內再犯本案
    有期徒刑以上之罪，為累犯，就被告所犯施用第一級毒品海
    洛因犯行，應依法加重其刑；就被告所犯施用第二級毒品安
    非他命犯行，應依法遞加重其刑。爰審酌被告犯罪動機、目
    的、犯行期間及次數，已曾因施用毒品犯行受強制戒治處分
    ，尚未能知所警惕，戒除施毒劣習，足徵其沈溺毒癮頗深，
    惡性尚重暨犯後坦承犯行之態度等情狀，分別量處如主所示
    之刑，並定其應執行刑。扣案酒精燈1 個、吸食器1 組、玻
    璃球2 個，均係被告所有供施用第二級毒品所用器具，業據
    被告於本院審理時供明在卷，應依刑法第38條第1 項第2 款
    宣告沒收。
據上論斷，應依刑事訴訟法第273 條之1 第1 項、第299 條第1
項前段，毒品危害防制條例第10條第1 項、第2 項，刑法第11條
前段、第56條、第47條、第51條第5 款、第38條第1 項第2 款，
判決如主文。
本案經檢察官趙燕利到庭執行職務。
中　　華　　民　　國　　94　　年　　3 　　月　　18　　日
                  刑事第五庭    法　官　邱滋杉
以上正本證明與原本無異。
如不服本判決，應於送達後10日內，向本院提出上訴狀（應附繕
本），上訴於臺灣高等法院。
                                書記官　高文靜
中　　華　　民　　國　　94　　年　　3 　　月　　18　　日
附本件論罪科刑依據之法條：
毒品危害防制條例第十條
施用第一級毒品者，處六月以上五年以下有期徒刑。
施用第二級毒品者，處三年以下有期徒刑。
